宣示判決筆錄
原      告  臺灣中小企業銀行股份有限公司

法定代理人  林謙浩  
訴訟代理人  胡建越  
被      告  張鈞騰即鑫禾榮餐飲商行


上列當事人間111年度中簡字第803號請求返還借款事件，於中華
民國111年5月18日上午9時42分整在臺灣臺中地方法院臺中簡易
庭宣示判決，出席職員如下：
    法      官  林筱涵
    書  記  官  張峻偉
朗讀案由。
法官朗讀主文宣示判決如下：
    主      文
被告應給付原告新臺幣肆拾壹萬捌仟壹佰玖拾元，及自民國一一
○年十月四日起至清償日止，按週年利率百分之五點二二計算之
利息，暨自民國一一○年十一月五日起至清償日止，其逾期在六
個月以內者，按上開利率百分之十，逾期超過六個月部分，按上
開利率百分之二十計算之違約金。
訴訟費用新臺幣肆仟伍佰貳拾元由被告負擔。
本判決得假執行。
    事實及理由之要領
一、原告主張：被告於民國109年11月2日向原告借款新臺幣（下
    同）50萬元，約定借款期間自109年11月4日起至114年11月4
    日止，被告應按月攤還本息，第一年利息按中華郵政股份有
    限公司二年期定期儲金機動利率（簽約時為百分之0.845）
    加週年利率百分之0.155機動計息（合計為百分之1），其後
    利息按中華郵政股份有限公司二年期定期儲金機動利率（簽
    約時為百分之0.845）加週年利率百分之1.655機動計息（合
    計為百分之2.5），如未依約清償本金，債務即視為全部到
    期，除利率改依原告基準利率（現為百分之2.22）加週年利
    率百分之3計息（合計為百分之5.22）外，另加計逾期6個月
    以內者，按約定利率百分之10；逾期超過6個月部分，按約
    定利率百分之20計算之違約金。詎被告自110年10月4日起即
    未依約繳納本息，迄今尚欠本金418,190元未為清償。為此
    ，爰依消費借貸之法律關係，提起本件訴訟，並聲明如主文
    第1項所示。
二、上開原告主張之事實，業據其提出借據、貸款業務其他金融
    服務費用收取標準表、放款利率歷史資料表、撥還款明細查
    詢單、授信約定書、催告函、退件信函、掛號郵件收件回執
    、逾期催繳紀錄表、臺中市政府函、商業登記抄本為證。被
    告已於相當時期受合法之通知，而於言詞辯論期日不到場，
    亦未提出準備書狀爭執，依民事訴訟法第436條第2項準用同
    法第280條第3項、第1項之規定，視同自認。從而，原告依
    消費借貸之法律關係，請求被告給付如主文第1項所示之金
    額，為有理由，應予准許。
三、訴訟費用負擔及假執行宣告之依據：民事訴訟法第78條、第
    389條第1項第3款。
如不服本判決，應於送達後20日內，向本院提出上訴狀並表明上
訴理由，如於本判決宣示後送達前提起上訴者，應於判決送達後
20日內補提上訴理由書（須附繕本）。如委任律師提起上訴者，
應一併繳納上訴審裁判費。　　　　　　
中　　華　　民　　國　　111 　年　　5 　　月　　18　　日
                  臺灣臺中地方法院臺中簡易庭
                                  法  官  林筱涵
                                  書記官  張峻偉
以上正本證明與原本無異。
中　　華　　民　　國　　111 　年　　5 　　月　　18　　日
                                  書記官  張峻偉